臺灣桃園地方法院刑事判決　　　　　　　94年度訴字第2052號
公　訴　人　臺灣桃園地方法院檢察署檢察官
被　　　告　甲○○
上列被告因毒品危害防制條例案件，經檢察官提起公訴（94年度
毒偵字第3856號），本院合議庭裁定改依簡式審判程序，判決如
下：
    主  文
甲○○連續施用第一級毒品，累犯，處有期徒刑捌月，扣案之第
一級毒品海洛因壹包（驗餘淨重零點壹柒公克，包裝重零點壹柒
公克）沒收銷燬之。
    事  實
一、甲○○前因違反毒品危害防制條例案件，經本院於民國92年
    2 月1 日，以92年度桃簡字第138 號判決有期徒刑5 月，如
    易科罰金，以300 元折算1 日確定，嗣於93年11月5 日縮短
    刑期執行完畢，構成累犯。
二、甲○○猶不知悔改，復因施用毒品案件，經本院裁定觀察勒
    戒及強制戒治後，於89年7 月15日強制戒治期滿執行完畢，
    經臺灣桃園地方法院檢察署檢察官於90年3 月1 日，以90年
    戒偵字第188 號不起訴處分確定。詎其仍未戒除毒癮，在前
    案強制戒治執行完畢釋放後之5 年內，復基於施用第1 級毒
    品海洛因之概括犯意，自94年4 月間某日起至94年6 月27日
    下午3 時許止，連續在桃園縣桃園市○○路666 之24號住處
    內，連續施用第1 級毒品海洛因多次；嗣經警於94年6 月28
    日凌晨1 時50分許，在桃園縣桃園市○○路與民光街口查獲
    ，並扣得第1 級毒品海洛因1 包（淨重0.17公克，空包裝重
    0.17公克）。
三、案經桃園縣警察局桃園分局報告臺灣桃園地方法院檢察署檢
    察官偵查起訴。
    理  由
一、按刑事訴訟法第273 條之1 規定除被告所犯為死刑、無期徒
    刑、最輕本刑為3 年以上有期徒刑之罪、或高等法院管轄第
    一審案件者外，於審判期日前之程序進行中，被告先就被訴
    事實為有罪之陳述時，審判長得告知被告簡式審判程序之旨
    ，並聽取當事人、代理人、辯護人及輔佐人之意見後，裁定
    進行簡式審判程序。經查，本件被告甲○○被訴毒品危害防
    制條例一案，非前開不得進行簡式審判程序之案件，經被告
    於本院審理時就被訴事實為有罪之陳述，且經本院告知被告
    簡式審判程序之旨，聽取被告及檢察官之意見後，爰依上開
    刑事訴訟法第273 條之1 之規定，當庭裁定改依簡式審判程
    序審判之，合先敘明。
二、上開犯罪事實，業經被告甲○○坦承不諱，而被告為警查獲
    所採集之尿液經送驗結果尿液有嗎啡（海洛因經人體代謝呈
    嗎啡陽性反應）陽性反應，此有有台灣尖端生技醫藥股份有
    限公司濫用藥物檢驗報告1 紙在卷可參（見94年度毒偵字第
    3856號偵查卷第44頁）。並有如事實欄所載之扣案物品扣案
    足資佐證，而本案被告為警查獲獲，扣得之白粉1 包（驗餘
    淨重0. 17 公克，包裝重0.17公克），確含第一級毒品海洛
    因成分，有法務部調查局調科壹字第080009776 號鑑定通知
    書1 紙在卷可稽（見同上偵查卷第43頁），足徵被告自白與
    事實相符，其施用第一級毒品海洛因之事實，堪以認定。又
    被告甲○○前因施用毒品案件，經本院裁定觀察勒戒及強制
    戒治後，於89年7 月15日強制戒治期滿執行完畢，經臺灣桃
    園地方法院檢察署檢察官於90年3 月1 日，以90年戒偵字第
    188 號不起訴處分確定等情，此有臺灣高等法院被告前案紀
    錄表。是被告係於上開強制戒治執行完畢後5 年內再犯毒品
    危害防制條例第10條第1 項之罪。綜此，本案事證明確，被
    告犯行洵堪認定，應予依法論科。
三、按海洛因屬於毒品危害防制條例第2 條第2 項第1 款所列之
    第一級毒品。是核被告甲○○所為，係犯毒品危害防制條例
    第10條第1 項之施用第一級毒品罪。被告持有第一級毒品海
    洛因，意在供己施用，其持有海洛因之低度行為應為施用之
    高度行為吸收，不另論罪。又被告先後多次施用第一級毒品
    海洛因之行為，時間緊接，犯罪構成要件相同，顯係基於概
    括犯意為之，應依連續犯規定以1 罪論，並依法加重其刑。
    又被告甲○○前因違反毒品危害防制條例案件，經本院於92
    年2 月1 日以92年度桃簡字第138 號判決有期徒刑5 月，如
    易科罰金，以300 元折算1 日確定，嗣於93年11月5 日縮短
    刑期執行完畢，有上開臺灣高等法院被告前案紀錄表1 份附
    卷可稽，其於刑之執行完畢後，5 年以內再犯本件有期徒刑
    以上之罪，為累犯，應依刑法第47條規定加重其刑，並依法
    遞加之。爰審酌被告施用毒品次數非少，犯行所生危害，已
    曾因相同犯行經觀察、勒戒、強制戒治等處遇後猶未能使其
    知所省惕，根絕施用毒品惡習，足徵其沾染甚深，犯後坦承
    犯行態度良好等及其他一切情狀，量處如主文所示之刑。
四、沒收：
　(一)扣案之第一級毒品海洛因1 包（驗餘淨重01.7公克，包裝重
    0.17公克），又上開毒品包裝袋因與毒品海洛因無法析離，
    應全視為毒品，均應依毒品危害防制條例第18條第1 項前段
    之規定沒收銷燬之。
據上論斷，應依刑事訴訟法第第273 條之1 、第299 條第1 項前
段，毒品危害防制條例第10條第1 項、第18條第1 項前段，刑法
第11條、第56條、第47條，判決如主文。
本案經檢察官廖先志到庭執行職務。
中　　華　　民　　國　　94　　年　　12　　月　　9 　　日
                  刑事第十二庭  法　官　黃永定
以上正本證明與原本無異。
如不服本判決，應於送達後10日內，向本院提出上訴狀。
                                書記官　施春祝
中　　華　　民　　國　　94　　年　　12　　月　　9 　　日
附本案論罪科刑依據之法條：
毒品危害防制條例第10條
施用第一級毒品者，處六月以上五年以下有期徒刑。
